【裁判字號】    97,訴,597
【裁判日期】    970930
【裁判案由】    違反毒品危害防制條例
【裁判全文】
臺灣嘉義地方法院刑事判決               97年度訴字第597號
公  訴  人  臺灣嘉義地方法院檢察署檢察官
被      告  甲○○
上列被告因違反毒品危害防制條例案件，經檢察官提起公訴（97
年度毒偵字第817號、第910號、第1086號、第1128號），被告於
準備程序中就被訴事實為有罪之陳述，本院合議庭裁定由受命法
官改依簡式審判程序審理，判決如下：
    主  文
甲○○犯附表所示各罪，各處如附表所載之刑。應執行有期徒刑
貳年，扣案之海洛因拾小包（驗餘合計淨重貳點玖公克）
、柒小包（驗餘合計淨重零點肆柒公克）均沒收銷燬之。
    犯 罪 事 實
一、甲○○前因施用毒品案件，經本院以92年度毒聲字第404號
    裁定令入戒治處所施以強制戒治，於民國92年11月27日因停
    止其處分出監，指揮書執畢日期為93年5月23日，復因施用
    毒品案件，經本院於95年8月21日，以95年度訴字第472號判
    決判處有期徒刑10月確定，再因竊盜案件，經本院於95年8
    月28日，以95年度易字第326號判決判處有期徒刑9月確定，
    後又犯恐嚇罪，經本院於95年10月30日，以95年度嘉簡字第
    1377號判決判處有期徒刑4月確定，上揭各罪經減刑及定應
    執行有期徒刑11月，於96年7月15日縮刑期滿執行完畢，詎
    仍不知悔改，於前揭強制戒治執行完畢釋放後5年內，復基
    於施用第1級毒品海洛因、第2級毒品甲基安非他命之各別犯
    意，於附表所示時間，以所載方式，各施用海洛因（附表編
    號2、4、5、6）、甲基安非他命（附表編號1、3），並於附
    表所示時間、地點分別為警查獲，均採集尿液送驗，結果各
    呈嗎啡（海洛因代謝物）或甲基安非他命陽性反應，並於附
    表編號2、5所示時、地，扣得甲○○所有，供己施用之海洛
    因33小包（驗餘合計淨重2.93公克）、7小包（驗餘合計淨
    重0.47公克），而悉上情。
二、案經嘉義市政府警察局第一分局、第二分局報告臺灣嘉義地
    方法院檢察署檢察官偵查起訴。
    理  由
壹、程序事項
    本案於準備程序進行中，被告甲○○就被訴事實為有罪之陳
    述，且所犯係死刑、無期徒刑、最輕本刑為3年以上有期徒
    刑以外之罪，經本院告知簡式審判程序之旨，並聽取檢察官
    及被告之意見後，依刑事訴訟法第273條之1第1項之規定，
    裁定進行簡式審判程序，復依刑事訴訟法第273條之2規定，
    不適用證據提示、交互詰問及傳聞法則有關證據能力限制等
    規定，先予敘明。
貳、實體事項
一、前揭犯罪事實，業據被告於警詢、偵查中及本院準備程序、
    審理時供承不諱（見本院卷第37、45頁，其餘見附表所示證
    據出處），又其於附表所示4次為警查獲後，均採集尿液送
    驗，由檢驗單位以酵素免疫分析法為初步檢驗，再以氣相層
    析質譜儀法確認檢驗，結果各呈嗎啡（海洛因代謝物）或甲
    基安非他命陽性反應等情，有高雄市立凱旋醫院濫用藥物尿
    液檢驗報告、代號與真實姓名對照表、採尿同意書等件存卷
    為憑（見附表所示證據出處），檢驗方法已能排除偽陽性之
    可能，又於附表編號2、5所示時、地為警查獲而扣得之白色
    粉末33小包、7小包，分別送法務部調查局鑑驗，確含海洛
    因成分，亦有該局濫用藥物實驗室97年7月11日調科壹字第0
    972302號、97年7月10日調科壹字第09723029690號鑑定書各
    1份在卷可佐（見附表編號2、5所示證據出處），屬第1級毒
    品海洛因無訛，此外，並有自願搜索同意書、搜索扣押筆錄
    、扣押物品目錄表、扣押物品收據等件存卷供參（見附表所
    示證據出處）及扣案之海洛因33小包（驗餘合計淨重2.93公
    克，空包裝總重7.32公克）、7小包（驗餘合計淨重0.47公
    克，空包裝總重1.69公克）存卷為按，均堪為補強證據，足
    以擔保被告任意性自白與事實相符。又其前因施用毒品案件
    ，經本院以92年度毒聲字第404號裁定令入戒治處所施以強
    制戒治，於92年11月27日因停止其處分出監，指揮書執畢日
    期為93年5月23日，此有臺灣高等法院被告前案紀錄表、刑
    案資料查註紀錄表、全國施用毒品案件紀錄表、受觀察勒戒
    人毒品及前科紀錄簡列表各1份附卷足稽，其於強制戒治執
    行完畢釋放後5年內，再犯本件施用毒品案件，依法均應予
    追訴處罰。綜上所述，本件事證明確，被告施用毒品犯行，
    皆堪認定，應依法論科。
二、按海洛因、甲基安非他命分別為毒品危害防制條例第2條第2
    項第1款、第2款所定之第1級、第2級毒品，核被告所為，係
    犯毒品危害防制條例第10條第1項之施用第1級毒品罪、同條
    第2項之施用第2級毒品罪，其持有海洛因、甲基安非他命之
    低度行為，應各為施用之高度行為所吸收，均不另論罪。又
    所犯附表所示4次施用第1級毒品罪、2次施用第2級毒品罪，
    各行為獨立明顯可分，而為各別犯意，應分論併罰。另被告
    前因施用毒品等案件，經本院判處罪刑確定，並經減刑及定
    應執行有期徒刑11月，於96年7月15日縮刑期滿執行完畢，
    詳如犯罪事實欄所述，亦有上開前案紀錄表在卷可佐，其於
    受徒刑之執行完畢，5年以內故意再犯本件有期徒刑以上之6
    罪，均為累犯，各應依刑法第47條第1項規定，加重其刑。
    爰審酌被告國中肄業之智識程度，前已有施用毒品案件經法
    院判處罪刑確定，並執行完畢在案，仍再施用毒品多次，顯
    見其尚無戒毒之決心，況施用毒品除戕害自身健康外，對社
    會治安亦有潛在影響，然衡被告犯後坦承之態度、本件犯行
    之手段、方式、未造成他人實害、自承家中有父、母親、務
    農等一切情狀，分別量處如附表所載之刑，並定其應執行之
    刑，以示懲儆。另因數罪併罰中之1罪，依刑法規定得易科
    罰金，若因與不得易科之他罪併合處罰結果而不得易科罰金
    時，原可易科部分所處之刑，自亦無庸為易科折算標準之記
    載（司法院大法官會議解釋第144號意旨可資參照），被告
    所犯附表編號2、4至6之罪，各判處有期徒刑10月，不得易
    科罰金，是本件其餘各罪，即無庸為易科罰金之記載，附此
    說明。
三、按查獲之第1、2級毒品，不問屬於犯人與否，均沒收銷燬之
    ，毒品危害防制條例第18條第1項定有明文。又得諭知沒收
    銷燬，以查獲之毒品及專供製造或施用毒品之器具為限，固
    不及於毒品之外包裝，惟若外包裝與沾附之毒品無法析離，
    自應將外包裝併該毒品，諭知沒收並銷燬之（最高法院95年
    度臺上字第3739號判決、臺灣高等法院暨所屬法院96年法律
    座談會刑事類提案第18號研討結論參照），又衡諸法務部調
    查局鑑定毒品時，一般係以傾倒之方式，將包裝袋內之毒品
    倒出與包裝袋分離而稱重，必要時亦會輔以刮杓取出袋內粉
    末，然無論依何種方式分離，包裝袋內均會有極微量毒品殘
    留，是本件扣得之海洛因33小包、7小包，每包數量均甚輕
    微，該包裝袋中裝載之毒品顯無法與包裝袋析離，依前揭實
    務見解意旨，扣案之海洛因33小包（驗餘合計淨重2.93公克
    ）、7小包（驗餘合計淨重0.47公克），不問屬於犯人與否
    ，應依毒品危害防制條例第18條第1項前段之規定，諭知沒
    收銷燬之。
據上論斷，應依刑事訴訟法第273條之1第1項、第299條第1項前
段，毒品危害防制條例第10條第1項、第2項、第18條第1項前段
，刑法第11條、第47條第1項、第51條第5款，判決如主文。
本案經檢察官陳昱奉到庭執行職務。
中    華    民    國    97    年     9    月    30    日
                  刑事第二庭  法  官  林青怡
上列正本證明與原本無異。
如不服本判決，應於判決送達後十日內向本院提出上訴狀，上訴
書狀依法應敘述具體理由，如未敘述具體理由者，應於上訴期間
屆滿後二十日內補提理由書於本院（均應附繕本）。告訴人或被
害人如對於本判決不服者，應具備理由請求檢察官上訴，其上訴
期間之計算係以檢察官收受判決正本之日期為準。
中    華    民    國    97    年     9    月    30    日
                              書記官  李佳惠
附錄論罪科刑法條
毒品危害防制條例第10條
施用第一級毒品者，處6月以上5年以下有期徒刑。
施用第二級毒品者，處3年以下有期徒刑。
【附表】被告甲○○本件犯行一覽表
┌──┬────┬──────┬─────┬───────┬──────┐
│編號│犯罪時間│犯        行│ 查獲時間 │證  據  出  處│論 罪  科 刑│
│    │及地點  │            │          │              │            │
├──┼────┼──────┼─────┼───────┼──────┤
│1   │97年5月 │以將甲基安非│97年5月22 │1.被告於警詢、│施用第二級毒│
│    │21日下午│他命放置在玻│日11時許，│  偵查中之供述│品，累犯，處│
│    │某時許，│璃球中，點燃│為警在嘉義│  （見嘉義市政│有期徒刑肆月│
│    │在嘉義縣│燒烤後吸食煙│市○○街與│  府警察局第一│。          │
│    │灣橋變電│霧方式，施用│北榮街口查│  分局嘉市警一│            │
│    │所附近空│甲基安非他命│獲（97年5 │  偵字第097001│            │
│    │屋      │1次         │月22日13時│  649號卷第1頁│            │
│    │        │            │30分許採尿│  背面至第4頁 │            │
│    │        │            │）        │  ；97年度毒偵│            │
│    │        │            │          │  字第817號卷 │            │
│    │        │            │          │  第5頁）     │            │
│    │        │            │          │2.自願搜索同意│            │
│    │        │            │          │  書、搜索扣押│            │
│    │        │            │          │  筆錄、扣押物│            │
│    │        │            │          │  品目錄表、扣│            │
│    │        │            │          │  押物品收據、│            │
│    │        │            │          │  同意書、尿液│            │
│    │        │            │          │  送驗姓名對照│            │
│    │        │            │          │  表、高雄市立│            │
│    │        │            │          │  凱旋醫院濫用│            │
│    │        │            │          │  藥物尿液檢驗│            │
│    │        │            │          │  報告（檢體編│            │
│    │        │            │          │  號：IC970507│            │
│    │        │            │          │  ）各1份（見 │            │
│    │        │            │          │  同上警卷第5 │            │
│    │        │            │          │  至9、12至13 │            │
│    │        │            │          │  頁；同上偵查│            │
│    │        │            │          │  卷第13頁）  │            │
├──┼────┼──────┼─────┼───────┼──────┤
│2   │97年5月 │以將海洛因置│同編號1   │1.2.同編號1   │施用第一級毒│
│    │22日上午│於注射針筒摻│          │3.法務部調查局│品，累犯，處│
│    │8時許， │水，注射身體│          │  濫用藥物實驗│有期徒刑拾月│
│    │在同上址│方式，施用海│          │  室鑑定書1份 │，扣案海洛因│
│    │        │洛因1次     │          │  見本院卷第30│拾小包（│
│    │        │            │          │  頁）        │驗餘合計淨重│
│    │        │            │          │4.扣案海洛因33│貳點玖公克│
│    │        │            │          │  小包（驗餘合│），沒收銷燬│
│    │        │            │          │  計淨重2.93公│之。        │
│    │        │            │          │  克，空包裝總│            │
│    │        │            │          │  重7.32公克）│            │
├──┼────┼──────┼─────┼───────┼──────┤
│3   │97年6月 │以將甲基安非│97年6月9日│1.被告於警詢之│施用第二級毒│
│    │8日某時 │他命放置在玻│下午5時許 │  供述（見嘉義│品，累犯，處│
│    │許，在嘉│璃球中，點燃│，為警在嘉│  市警察局嘉市│有期徒刑肆月│
│    │義市某友│燒烤後吸食煙│義市○○路│  警二偵字第09│。          │
│    │人住處  │霧方式，施用│與南京路路│  00000000號卷│            │
│    │        │甲基安非他命│口處查獲（│  第2頁）     │            │
│    │        │1次         │97年6月9日│2.尿液採證同意│            │
│    │        │            │晚上7時16 │  書、尿液送驗│            │
│    │        │            │分許採尿）│  姓名對照表、│            │
│    │        │            │          │  檢體委外送驗│            │
│    │        │            │          │  表、高雄市立│            │
│    │        │            │          │  凱旋醫院濫用│            │
│    │        │            │          │  藥物尿液檢驗│            │
│    │        │            │          │  報告（檢體編│            │
│    │        │            │          │  號：2C970007│            │
│    │        │            │          │  ）各1份（見 │            │
│    │        │            │          │  同上警卷第5 │            │
│    │        │            │          │  至8頁）     │            │
├──┼────┼──────┼─────┼───────┼──────┤
│4   │97年6月9│以將海洛因置│同編號3   │同編號3       │施用第一級毒│
│    │日中午12│於注射針筒摻│          │              │品，累犯，處│
│    │時許，在│水，注射身體│          │              │有期徒刑拾月│
│    │嘉義縣竹│方式，施用海│          │              │。          │
│    │崎鄉紫雲│洛因1次     │          │              │            │
│    │村橄欖腳│            │          │              │            │
│    │21號住處│            │          │              │            │
├──┼────┼──────┼─────┼───────┼──────┤
│5   │97年6月 │以將海洛因置│97年6月10 │1.被告於警詢、│施用第一級毒│
│    │10日中午│於注射針筒摻│日下午5時 │  偵查中之供述│品，累犯，處│
│    │12時30分│水，注射身體│45分許，為│  （見嘉義市警│有期徒刑拾月│
│    │許，在前│方式，施用海│警在嘉義市│  察局第二分局│，扣案海洛因│
│    │揭住處  │洛因1次     │西門街101 │  嘉市警二偵字│柒小包（驗餘│
│    │        │            │號王子飯店│  第0000000000│合計淨重零點│
│    │        │            │203號房間 │  號卷第2至5頁│肆柒公克）。│
│    │        │            │內查獲（97│  ；97年度毒偵│            │
│    │        │            │年6月10日 │  字第910號卷 │            │
│    │        │            │晚上6時55 │  第7至8頁）  │            │
│    │        │            │分許採尿）│2.搜索同意書、│            │
│    │        │            │          │  搜索扣押筆錄│            │
│    │        │            │          │  、扣押物品目│            │
│    │        │            │          │  錄表、扣押物│            │
│    │        │            │          │  品收據、代號│            │
│    │        │            │          │  與真實姓名對│            │
│    │        │            │          │  照表、高雄市│            │
│    │        │            │          │  立凱旋醫院濫│            │
│    │        │            │          │  用藥物尿液檢│            │
│    │        │            │          │  驗報告（檢體│            │
│    │        │            │          │  編號：2A9706│            │
│    │        │            │          │  02）、法務部│            │
│    │        │            │          │  調查局濫用藥│            │
│    │        │            │          │  物實驗室鑑定│            │
│    │        │            │          │  書各1份、照 │            │
│    │        │            │          │  片3張（見同 │            │
│    │        │            │          │  上警卷第7至 │            │
│    │        │            │          │  10、14至15頁│            │
│    │        │            │          │  ；同上偵查卷│            │
│    │        │            │          │  第12至13頁）│            │
│    │        │            │          │3.扣案海洛因7 │            │
│    │        │            │          │  包（驗餘合計│            │
│    │        │            │          │  淨重0.47公克│            │
│    │        │            │          │  ，空包裝總重│            │
│    │        │            │          │  1.69公克）  │            │
├──┼────┼──────┼─────┼───────┼──────┤
│6   │97年6月 │以將海洛因置│97年6月23 │1.被告於警詢之│施用第一級毒│
│    │22日某時│於注射針筒摻│日上午11時│  供述（見嘉義│品，累犯，處│
│    │許，在前│水，注射身體│許，為警在│  市警察局第二│有期徒刑拾月│
│    │揭住處  │方式，施用海│嘉義市興雅│  分局嘉市警二│。          │
│    │        │洛因1次     │路57號前查│  偵字第097000│            │
│    │        │            │獲（97年6 │  號卷第2至3頁│            │
│    │        │            │月23日中午│  ）          │            │
│    │        │            │12時15分許│2.同意書、採尿│            │
│    │        │            │採尿）    │  體檢委外送驗│            │
│    │        │            │          │  表、代號與真│            │
│    │        │            │          │  實姓名對照表│            │
│    │        │            │          │  、高雄市立凱│            │
│    │        │            │          │  旋醫院濫用藥│            │
│    │        │            │          │  物尿液檢驗報│            │
│    │        │            │          │  告（檢體編號│            │
│    │        │            │          │  ：2H970601）│            │
│    │        │            │          │  各1份（見同 │            │
│    │        │            │          │  上警卷第5至8│            │
│    │        │            │          │  頁）        │            │
└──┴────┴──────┴─────┴───────┴──────┘


司法院資訊處製作；財團法人民間司法改革基金會備份。
